臺灣高雄地方法院刑事判決　　　　　　　95年度易字第2450號
公　訴　人　臺灣高雄地方法院檢察署檢察官
被　　　告　甲○○
上列被告因竊盜案件，經檢察官提起公訴（95年度偵字第30417
號），本院判決如下：
    主  文
甲○○犯竊盜罪，累犯，處有期徒刑拾月，減為有期徒刑伍月，
如易科罰金，以新臺幣壹仟元折算壹日。
    事  實
一、甲○○前因肅清煙毒條例等案件，經本院以民國82年少訴字
    第12 7號判處應執行有期徒刑7 年6 月確定，執行中假釋付
    保護管束，復經撤銷假釋執行殘刑，於94年11月1 日縮刑期
    滿執行殘刑完畢；詎其仍不知悔改，於擔任國雲公寓大廈管
    理股份有限公司（下稱國雲公司）保全人員期間，趁駐守高
    雄縣大樹鄉○○村○○○段1 號「義守大學」、夜間巡邏勤
    務之便，竟基於為自己不法所有之意圖，於95年8 月1 日凌
    晨5 時許，進入義守大學教務處辦公區，至該校教務處招生
    組組員戊○○之辦公桌處，竊取戊○○所保管放置在其未上
    鎖之辦公桌抽屜內，屬義守大學所有之招生事務費新台幣（
    下同）103,900 元，得手後於同日5 時07分許離開。嗣經戊○○於同年8 月2 日上班時發現財物遭竊而於95年9 月18
    日報警，經警方依監視錄影帶循線查獲上情。
二、案經高雄縣政府警察局仁武分局報告臺灣高雄地方法院檢察
    署檢察官偵查起訴。
    理  由
甲、證據能力部分
一、按被告以外之人於審判外之陳述，雖不符刑事訴訟法第159
    條之1 至第159 條之4 等4 條之例外規定，而經當事人於審
    判程序同意作為證據，法院審酌該言詞陳述或書面陳述作成
    時之情況，認為適當者，亦得為證據。當事人、於法院調查
    證據時，知有第159 條第1 項不得為證據之情形，而未於言
    詞辯論終結前聲明異議，視為有前項之同意刑事訴訟法第15
    9 條之5 定有明文。
二、查本件被告犯罪事實之證據方法，即證人丁○○、丙○○等
    人於警、偵訊時之證述（見偵卷第7 頁至第10頁、第39頁至
    第42頁），及簽到簿、勘驗報告書及監視錄影翻攝畫面6 張
    、切結書等（見偵卷第12頁至第16頁、第19頁、第43頁、第
    46頁至第48頁），及義守大學現場監視錄影光碟，檢察官及
    被告均同意列入證據方法（見本院卷第70頁、第71頁），是
    本院審酌該言詞陳述或書面陳述作成時之情況，認為適當，
    自得採為證據能力，先行敘明。
乙、實體部分
一、訊據被告甲○○固供承於上揭時地曾進入該失竊現場之事實
    ，惟矢口否認有何竊取被害人現金之犯行，辯稱：平日巡邏
    均有進入教務處辦公室，並非案發當日才進入，監視錄影所
    攝得將手伸入褲袋內之行為，可能是要拿香煙或是原子筆的
    動作；（於本院勘驗監視錄影時改稱）應該是將一個袋子放
    入右邊褲子口袋；本案發生後遭公司逼迫簽下切結書，並非
    承認有行竊，而是要負行政責任等語。
二、經查：
  (一)本件遭竊之現金，係義守大學教務處招生組組員即證人戊○○於95年7 月31日以白色標準信封裝妥，置於抽屜內（未上
    鎖），8 月1 日休假、至8 月2 日上班時才發現不見，經義
    守大學、國雲公司人員清查本案發現前之7 月31日及8 月1
    日之案發現場監視錄影，僅在8 月1 日凌晨4 時許至5 時30
    分許之間，有可疑之人進出，經國雲公司查證後，該監視攝
    影上所顯示之人即本件被告甲○○等情，為被告所不爭執，
    並有證人即保管現金之證人戊○○於本院中、證人即義守大
    學安全組副組長丁○○於警偵訊中、證人丙○○即國雲公司
    課長、證人乙○○即國雲公司隊長等人於偵查及本院審理中
    之具結證述明確（見本院卷第36頁、第72頁至第76頁、偵卷
    第39頁至第42頁），復有並經本院當庭勘驗該時段之監視攝
    影內容，有本院96年10月17日勘驗筆錄在卷為憑，復有翻拍
    監視畫面、證人戊○○在翻拍畫面上以紅筆圈出其辦公位置
    、被告於7 月31日、8 月1 日簽名之簽到簿等在卷為證（見
    本院卷第71頁至第76頁、偵卷第12頁至第16頁、第43頁），
    是此部分之事實足堪認定。
  (二)被告雖辯稱並未行竊，對於自己在監視錄影中所示將東西放
    入右邊褲袋之動作，先於警詢中稱：可能係要拿原子筆或香
    煙等語；於本院審理中勘驗監視錄影時復改稱：是將一個袋
    子放入褲袋等語。是被告並不否認其有將物品置入右邊褲袋
    中之動作，僅對於其動作之目的爭執並非置入得手之款項。
    惟查，被告就其伸手入褲袋之動作所為之辯解內容，於警詢
    、本院審理中之陳述不一，已令人存疑；經本院勘驗案自出
    納上方錄得之監視攝影，於95年8月1日上午5時6分起顯示：
    被告自教務處招生組組員戊○○之座位走出來，手上拿著一
    個白色的袋子，行至教務處辦公室出口前，左顧右盼後將袋
    子放入右邊褲袋內，再走出辦公室等經過，此有本院前揭勘
    驗筆錄附卷為憑。被告進入辦公室時係空手而入，隨後由證
    人戊○○辦公室走出來時手持白色袋子，行至出口前將袋子
    置入褲袋，之後再空手走出辦公室，其手伸入褲袋之前後，
    並無如其所述有拿原子筆或香煙等情；嗣其雖於本院勘驗錄
    影時，承認有將一個袋子放入褲袋，但卻無法交代為何會有
    該袋子？及為何在步出辦公室前需將袋子置入褲袋？復經證
    人戊○○結證稱：遭竊款項是用一個白色標準信封裝著等語
    （見本院卷第74頁），核與監視攝影所攝得之畫面情節相符
    ，是被告所為之此等辯解，顯係事後飾卸之詞，委無可採。
  (三)被告雖復以：平日即有進入辦公室巡邏，公司並未指示不得
    進入辦公室；且事後所簽立之切結書，係為負起行政責任，
    並非承認有竊盜犯行等語置辯。然查，被告是否得進入辦公
    室巡邏，與是否有為本件犯行無必然之關聯，本案並非以被
    告得否進入辦公室來認定被告是否有本案犯行；至其所簽立
    之切結書，其上雖有自白本件犯行等文字，惟證人丙○○於
    本院審理中亦證稱：被告（簽切結書時）並未承認有偷，但
    說他願意負責等語（見本院卷第77頁）明確，然此僅能證明
    被告行為後之態度，要與本案之認定無直接關聯性，附此敘
    明。是被告此部分之辯詞，然尚不足以使一般人對於前揭已
    認定之事實，產生合理之懷疑，附此敘明。
  (四)綜上，被告確有於前揭事實欄所載之時、地，進入戊○○之
    辦公室，並竊取義守大學所有戊○○所保管之現金等行為，
    其罪證明確，被告之犯行堪以認定。
二、核被告甲○○所為，係犯刑法第320 條第1 項之竊盜罪。又
    被告前曾有如事實欄所載之前科，有臺灣高等法院被告前案
    紀錄表在卷可參（見本院卷第5 頁至第11頁），其於有期徒
    刑之執行完畢後，5 年內再犯本件有期徒刑以上之罪，為累
    犯，應依法加重其刑。爰審酌被告素行非佳，有前揭臺灣高
    等法院被告前案紀錄表為憑，其於前案執行完畢後，猶不珍
    惜現有工作，努力向上，竟藉職務之便竊取他人之金錢，已
    有不當，且犯後猶狡詞卸責，否認犯行，尚無悔意，復斟酌
    其所犯情節尚非重大，且業已償還部分款項等一切情狀，爰
    酌情量處如主文所示之刑。又檢察官就本件具體求處3 年以
    上有期徒刑，惟經本院綜合考量結果，認被告雖否認犯行，
    惟本案情節尚非屬重大，而以主文所示之刑較為適當，附此
    敘明。
四、再按「中華民國96年罪犯減刑條例」業經總統於96年7 月4
    日公布，同年7 月16日施行，本件被告犯罪時間係在96年4
    月24日以前，且其所犯罪名與宣告刑，經核符該條例第2 條
    第3 款規定，並無第3 條所列不予減刑之情形，本件即應依
    同條例第7 條規定，減輕其刑，並於判決主文同時諭知其宣
    告刑及減得之刑，又本件被告所犯係最重本刑五年以下有期
    徒刑以下之刑之罪，且經減刑後為6 月以下有期徒刑，應依
    同條例第9 條之規定，及審酌被告年紀尚輕、目前仍在監執
    行、及犯罪情節等一切情狀，併諭知如主文所示易科罰金折
    算之標準。
據上論斷，應依刑事訴訟法第299 條第1 項前段，刑法第320 條
第1 項、第47條第1 項、第41條第1 項前段，刑法施行法第1 條
之1 ，中華民國九十六年罪犯減刑條例第2 條第1 項第3 款、第
7 條、第9 條，判決如主文。
本案經檢察官顏郁山到庭執行職務。
中　　華　　民　　國　　96　　年　　10　　月　　31　　日
              刑事第二庭  審判長法  官  田平安
                                法  官  錢衍蓁
                                法  官  呂明燕
以上正本證明與原本無異。
如不服本判決應於收受本判決後10日內向本院提出上訴書狀，並
應敘述具體理由，如未敘述上訴理由者，應於上訴期間屆滿後20
日內補提理由書狀於本院（均須按他造當事人之人數附繕本）「
切勿逕送上級法院」。
中　　華　　民　　國　　96　　年　　11　　月　　1 　　日
                                書記官  陳瓊芳
附錄本判決論罪之法條：
刑法第320條第1項
意圖為自己不法之所有或第三人不法之所有，而竊取他人之動產
者，為竊盜罪，處5 年以下有期徒刑、拘役或500 元以下罰金。
